臺灣桃園地方法院刑事判決
111年度簡上字第89號
上  訴  人
即  被  告  劉天民





上列上訴人因公共危險案件，不服本院中華民國111年1月7日所
為110年度桃簡字第2329號第一審刑事簡易判決（聲請簡易判決
處刑案號：110年度偵字第31571號），提起上訴，本院管轄之第
二審合議庭判決如下：
    主  文
上訴駁回。
    事實及理由
一、本案經本院合議庭審理結果，認原審以被告劉天民犯刑法第
    185條第1項之妨害公眾往來安全罪，量處有期徒刑3月，並
    諭知如易科罰金，以新臺幣（下同）1,000元折算1日之折算
    標準。經核其認事用法及量刑均無不當，應予維持。就本件
    事實、證據及理由，均引用附件所示第一審刑事簡易判決所
    記載，並補充如下。
二、上訴人即被告上訴意旨略以：被告因當天身上藏有毒品，為
    躲避警察追緝，才在不知情情況下犯本罪，嗣後遭警未經被
    告同意搜出毒品，違反毒品危害防制條例罪應與本罪想像競
    合，歸為一罪；又被告因本案遭連開違規單，顯然僅歸於道
    路行駛違規行為；如認被告有罪，被告因本案遭員警施壓拖
    行，造成被告身上多處擦傷，後來導致蜂窩性組織炎住院將
    近1個月，被告深感無助希望依刑法第59條減刑云云（見簡
    上卷第15至17、93頁）。
三、經查：
㈠、被告案發當天因施用、持有第一級毒品海洛因、第二級毒品
    甲基安非他命，經臺灣桃園地方檢察署檢察官以110年度毒
    偵字第7076號案件偵辦，經本院以110年度毒聲字第2060號
    裁定送觀察、勒戒等情，有臺灣高等法院被告前案紀錄表在
    卷可證；而被告施用、持有第一級毒品海洛因、第二級毒品
    甲基安非他命之行為，與本案騎乘機車沿路闖越紅燈直行、
    違規右轉、逆向行駛之妨害公眾往來安全之行為，犯意不同
    ，行為互異，尚無從予以認係一行為觸犯數罪名而想像競合
    。
㈡、按行政罰法第26條第1項前段規定：「一行為同時觸犯刑事法
    律及違反行政法上義務規定者，依刑事法律處罰之」，固揭
    示刑事罰與行政罰（罰鍰）競合時「一行為不二罰原則」之
    處理原則。考其規範意旨，係因一行為同時觸犯刑事法律及
    違反行政法上義務規定時，由於刑罰與行政罰（罰鍰）同屬
    對不法行為之制裁，而刑罰之懲罰作用較強，依刑事法律處
    罰，已足資警惕，實無一事二罰再處行政罰之必要；且刑事
    法律處罰，須由法院依法定程序為之，較符合正當法律程序
    ，應予優先適用；惟行政罰（罰鍰）僅係刑罰之補充，非謂
    同一行為一經行政機關裁罰，司法機關即不能追訴處罰。倘
    行政機關依法作成罰鍰處分時，刑事司法程序尚未開啟或刑
    罰尚未確定，但其後法院已經課予罪責，因該罰鍰處分與刑
    罰優先原則有違，即應撤銷，難謂一經行政機關裁處，司法
    機關即不得審判（最高法院110年度台上字第5332號判決意
    旨參照）。查被告縱因本案行為遭開立違規駕駛之裁處罰鍰
    ，原審對被告前開犯行論罪科刑，既不能指為違法，該行政
    裁罰更與其規範上之可非難性無直接關聯，不能解免其刑責
    。至被告如認所涉行政裁罰有所不當，自應另循行政爭訟程
    序，以資解決。
四、次按量刑之輕重及緩刑之宣告，係屬事實審法院得依職權自
    由裁量事項，苟已斟酌刑法第57條各款所列情狀而未逾越法
    定刑度，不得遽指為違法；又在同一犯罪事實與情節，如別
    無其他加重或減輕之原因，下級審法院量定之刑，亦無過重
    或失輕之不當情形，則上級審法院對下級審法院之職權行使
    ，原則上應予尊重（最高法院72年台上字第6696號判例、85
    年度台上字第2446號判決意旨參照）。查原審審酌被告為躲
    避警察追緝，竟在公眾往來之道路為上開危險行為，嚴重漠
    視交通安全，對用路大眾之生命、身體及財產造成危害甚鉅
    ，所為實應非難，惟其犯後尚能坦承犯行之態度，兼衡其教
    育程度、家庭經濟狀況、本案犯罪之動機、目的、手段等一
    切情狀，酌情量處有期徒刑3月，並諭知易科罰金之折算標
    準，已依刑法第57條各款所列情狀，予以審酌，並於法定刑
    度之內為量定，客觀上並無明顯濫權之情形，亦未違反比例
    原則，難認原判決量刑有何違誤或不當。是本件被告以原審
    量刑過重為由上訴，自為無理由，應予駁回。
五、被告雖請求依刑法第59條減輕其刑云云。惟按刑法第59條所
    定得酌量減輕其刑者，必須犯罪另有特殊之原因與環境等情
    ，而在客觀上足以引起一般同情，認為即予宣告法定最低度
    刑期猶嫌過重者，始有其適用，至於被告犯行、情節輕微或
    被告犯罪之動機、手段、犯罪後之態度等各種情狀，僅可為
    法定刑內從輕科刑之標準，不得據為酌量減輕之理由。查被
    告僅因其自身持有毒品，為躲避警察追緝，竟在公眾往來之
    道路為上開危險行為，嚴重漠視交通安全，對用路大眾之生
    命、身體及財產造成危害甚鉅，所為應予非難，自難認被告
    在客觀上足以引起一般同情，且被告所為亦難邀憫恕，自無
    從引用刑法第59條規定酌量減輕其刑。
六、綜上所述，原判決認事用法並無違法或不當，量刑亦屬妥適
    ，應予維持。被告以前揭情詞提起本案上訴，為無理由，應
    予駁回。
七、按被告經合法傳喚，無正當之理由不到庭者，得不待其陳述
    ，逕行判決；次按對於簡易判決處刑不服而上訴者，得準用
    上開規定，刑事訴訟法第371條、455條之1第3項分別定有明
    文。本件被告經合法傳喚，無正當理由未到庭，亦未在監、
    在押，此有本院送達證書、高等法院前案案件異動查證作業
    在卷為憑，揆諸前開說明，爰不待其陳述，逕為一造辯論判
    決。
據上論斷，應依刑事訴訟法第455條之1第1項、第3項、第368條
、第371條、第373條，判決如主文。
本案經檢察官吳明嫺聲請簡易判決處刑，檢察官李孟亭到庭執行
職務。
中　　華　　民　　國　　111 　年　　9 　　月　　27　　日
                  刑事第十六庭  審判長法 官  游紅桃
　　　　　　　 　　                   法 官  呂宜臻
　　　　　　　 　　                   法 官  鄧瑋琪
以上正本證明與原本無異。
不得上訴。
　　　　　　　　　　　　　　　       書記官　陳崇容　　
中　　華　　民　　國　　111 　年　　9 　　月　　28　　日
附件：
              臺灣桃園地方法院刑事簡易判決
110年度桃簡字第2329號
聲　請　人　臺灣桃園地方檢察署檢察官
被　　　告　劉天民　男　45歲（民國00年0月00日生）
                    身份證統一編號：Z000000000號
                    住○○市○○區○○路000巷0號
                    （桃園○○○○○○○○○）
　　　　　　　　　　居桃園市○○區○○○街00號
                     (另案羈押於法務部○○○○○○○○)
上列被告因公共危險案件，經檢察官聲請以簡易判決處刑（110
年度偵字第31571號），本院判決如下：
    主  文
劉天民犯妨害公眾往來安全罪，處有期徒刑參月，如易科罰金，
以新臺幣壹仟元折算壹日。
    事實及理由
一、本件犯罪事實及證據均引用如附件檢察官聲請簡易判決處刑
    書之記載。
二、核被告劉天民所為，係犯刑法第185條第1項之妨害公眾往來
    安全罪。被告接續以騎乘機車沿路闖越紅燈直行、違規右轉
    、逆向行駛之方式行駛，致生往來危險之行為，時間、地點
    密接，行為之獨立性極為薄弱，主觀上係出於單一妨害公眾
    往來危險之犯意，依一般社會健全觀念，應視為接續之數個
    舉動，而屬於接續之一行為，為接續犯之單純一罪。
三、被告前因違反毒品危害防制條例等案件，分別經法院判決有
    罪確定，嗣經法院裁定應執行有期徒刑2年8月、1年7月確定
    ，接續執行後，於民國109年8月30日縮短刑期執行完畢，有
    臺灣高等法院被告前案紀錄表在卷可稽。其於徒刑執行完畢
    後，5 年以內故意再犯本案有期徒刑以上之罪，固為累犯，
    惟審酌釋字第775號解釋意旨，被告所犯前案與本案不僅犯
    罪型態不同，且所侵害之法益、對社會之危害程度，亦有相
    當差別，兩者間顯無延續性或關聯性，故本案以不加重其刑
    為宜。
四、爰審酌被告為躲避警察追緝，竟在公眾往來之道路為上開危
    險行為，嚴重漠視交通安全，對用路大眾之生命、身體及財
    產造成危害甚鉅，所為實應非難，惟其犯後尚能坦承犯行之
    態度，兼衡其教育程度、家庭經濟狀況、本案犯罪之動機、
    目的、手段等一切情狀，量處如主文所示之刑，並諭知如易
    科罰金之折算標準。
五、據上論斷，應依刑事訴訟法第449條第1項前段、第3 項、第
    454條第2項，逕以簡易判決處刑如主文。
六、如不服本判決，應於判決送達後20日內，向本院提出上訴狀
    ，上訴於本院合議庭（須附繕本）。
本案經檢察官吳明嫺聲請簡易判決處刑。
中    華    民    國   111    年     1    月    7    日
                  刑事第十四庭    法  官      劉得為
以上正本證明與原本無異。
如不服本判決，應於判決送達後20日內向本院提出上訴狀（應附
繕本）。
                                  書記官      林思妤
中    華    民    國   111    年     1    月    7    日
附錄本案論罪科刑依據之法條：
中華民國刑法第185條
損壞或壅塞陸路、水路、橋樑或其他公眾往來之設備或以他法致
生往來之危險者，處5年以下有期徒刑、拘役或1萬5千元以下罰
金。
因而致人於死者，處無期徒刑或7年以上有期徒刑；致重傷者，
處3年以上10年以下有期徒刑。
第1項之未遂犯罰之。

臺灣桃園地方檢察署檢察官聲請簡易判決處刑書　
                                    110年度偵字第31571號
　　被　　　告　劉天民　男　45歲（民國00年0月00日生）
　　　　　　　　　　　　籍設桃園市○○區○○路000巷0號
                        （桃園○○○○○○○○○）
　　　　　　　　　　　　現住○○市○○區○○○街00號
                        (另案押於法務部○○○○○○○○)
　　　　　　　　　　　　國民身分證統一編號：Z000000000號
上列被告因公共危險案件，業經偵查終結，認為宜聲請以簡易判
決處刑，茲將犯罪事實及證據並所犯法條分敘如下：
　　　　犯罪事實
一、劉天民前因違反毒品危害防制條例等案件，分別經法院判決
    有罪確定，嗣經法院裁定應執行有期徒刑2年8月、1年7月確
    定，接續執行後，於民國109年8月30日縮短刑期執行完畢。
    詎其仍不知悔改，於110年8月9日上午10時59分許，騎乘車牌
    號碼000-000號普通重型機車，行經桃園市八德區介壽路與
    義勇街口（下僅稱路街名），因行車左右搖曳，警員見狀欲
    上前攔查。詎劉天民因身上帶有毒品（另行偵辦）為脫免攔
    查，明知在人車往來之道路未遵路口號誌逕行右轉、闖紅燈
    、逆向行駛等駕駛行為，將造成使用道路之公眾發生往來之
    危險，竟以縱發生此一妨害公眾通行之結果亦不違反其本意
    之不確定故意，騎乘機車沿路闖越紅燈直行、違規右轉、逆
    向行駛，致生道路往來之危險。嗣於同日上午11時5分許，
    行經忠勇西街與忠勇街交岔路口時，為閃避車輛自摔，為警
    當場查獲。
二、案經桃園市政府警察局八德分局報告偵辦。
　　　　證據並所犯法條
一、前開犯罪事實，業據被告劉天民於警詢時與偵訊中坦承不諱
    ，且有被告公共危險、毒品案逃逸過程一覽表、桃園市政府
    警察局舉發違反道路交通管理事件通知單、警員密錄器畫面
    翻拍照片及現場照片等在卷可稽，是被告之犯嫌應堪認定。
二、被告於市區道路上，沿途接連多次闖越紅燈、紅燈右轉及逆
    向行駛，自屬「他法」造成往來危險（最高法院104年度台
    上字第1101號刑事判決意旨參照）。是核被告所為，係犯刑
    法第185條第1項之妨害公眾往來安全罪嫌。又查被告前有如
    犯罪事實欄所載之論罪科刑及執行情形，有本署刑案資料查
    註紀錄表1份附卷可憑，於徒刑執行完畢5年內，故意再犯本
    件有期徒刑以上之罪，為累犯，請參照司法院大法官解釋釋
    字第775號解釋意旨及刑法第47條之規定，審酌依累犯之規
    定加重其刑。
三、依刑事訴訟法第451條第1項聲請逕以簡易判決處刑。
　　此　致
臺灣桃園地方法院
中　　華　　民　　國　 110　　年　　12　　月　　 3　　日
　　　　　　　　　　　　　    檢察官 吳明嫺
本件證明與原本無異
中　　華　　民　　國　 110　　年　　12　　月　　22　　日
                              書記官 王全毅
附記事項：
本件係依刑事訴訟法簡易程序辦理，法院簡易庭得不傳喚被告、
輔佐人、告訴人、告發人等出庭即以簡易判決處刑；被告、被害
人、告訴人等對告訴乃論案件如已達成民事和解而要撤回告訴或
對非告訴乃論案件認有受傳喚到庭陳述意見之必要時，請即另以
書狀向簡易法庭陳述或請求傳訊。
參考法條：
中華民國刑法第185條第1項
損壞或壅塞陸路、水路、橋樑或其他公眾往來之設備或以他法致
生往來之危險者，處 5 年以下有期徒刑、拘役或 1 萬 5 千元
以下罰金。
因而致人於死者，處無期徒刑或 7 年以上有期徒刑；致重傷者
，處 3 年以上 10 年以下有期徒刑。
第 1 項之未遂犯罰之。